

12 rue des Violettes 31570 BOURG SAINT BERNARD Permis B, Véhiculé Né le 26 décembre 1984

+33 6 78 61 47 00

magnan.fabrice@gmail.com https://portfolio.fabwebprojects.fr/

fabrice-magnan-de-bellevue

Fabrice-Perso

#### Diplômes et Formations

2024: "Intégrateur Web", OpenClassroom Bac+2

2018: Formation SQL Server, Programmation SQL, Orsys Formation

2018: Formation VBA EXCEL, FortimeLp

2008: D.U.T. Gestion des Entreprises et des Administrations, Option Finance-Comptabilité, Perpignan

# Langues

Français: Langue Maternelle

**Anglais:** Professionnel

# Hobbies et Intérêts

Développement de projets personnels web et veille technologique.

Amateur de moto Américaine, avec un intérêt marqué pour la culture et l'histoire des États-Unis, enrichissant mon goût pour les voyages.

Cinéphile et amateur de séries TV, avec un intérêt particulier pour la culture et l'histoire des États-Unis.

#### Fabrice MAGNAN de BELLEVUE

#### Développeur Web Full Stack

#### Introduction

Développeur web spécialisé en React et PHP avec 3 ans expériences, je suis issu d'une solide expérience en informatique qui a orienté ma reconversion vers ma passion pour le développement web. Agile dans la résolution de problèmes et l'innovation, je m'engage à créer des solutions web efficaces et centrées sur l'utilisateur. Mon parcours est marqué par une évolution constante et une quête d'excellence technologique.

# Expériences Professionnelles

#### Septeo ADB (Groupe Septeo) 2021 à 07/2023 - Développeur

- Développement et Maintenance d'un site web pour la saisie et l'intégration de questionnaires de paramétrage en HTML/PHP/JS lié à une BDD sous MySQL.
- Mise en relation du questionnaire avec un outil de migration de données en VB.NET/SQL Server.
- Participation à la mise à jour et à la correction d'outils existants en VB.NET, avec l'appui de développeurs expérimentés.
- Participation au sprint de la méthode Agile

#### 09/2016 à 07/2023 - Référent Technique, Technicien Migration, Rédacteur de Procédures 11/2013 à 09/2016 - Technicien Support

- Développement en VBA Excel pour automatiser des contrôles comptables liés aux tâches de migrateurs.
- Rédacteur de procédures, documents techniques.

# Expériences Antérieures en Support Entre 2008 et 2013 - Support métiers et techniques

- Assurance du support métiers et techniques pour une variété de logiciels orientés comptabilité.
- Capacité à simplifier et communiquer des solutions complexes à un public varié.
- Adaptation aux besoins des utilisateurs pour fournir un support technique efficace et personnalisé.

# Compétences

































# Compétences relationnelles

- Collaboration et Communication
  - Résolution créative de problèmes
- Adaptabilité et Innovation
- Curiosité et passion pour la technologie